【裁判字號】    97,台抗,637
【裁判日期】    970926
【裁判案由】    定暫時狀態假處分
【裁判全文】
最高法院民事裁定              九十七年度台抗字第六三七號
抗  告  人  鴻海精密工業股份有限公司
法定代理人  甲○○
訴訟代理人  蔡正廷律師
上列抗告人因與相對人華電聯網股份有限公司等間定暫時狀態假
處分事件，對於中華民國九十七年七月二十三日台灣高等法院裁
定（九十七年度抗字第四○一號），提起抗告，本院裁定如下：
    主  文
抗告駁回。
抗告訴訟費用由抗告人負擔。
    理  由
按對於抗告法院所為抗告有無理由之裁定再為抗告，僅得以其適
用法規顯有錯誤為理由，並應經原法院之許可；此項許可，以原
裁定所涉及之法律見解具有原則上之重要性者為限，此觀民事訴
訟法第四百八十六條第四項、第五項之規定自明。本件抗告人對
於原法院民國九十七年六月十八日所為抗告無理由之裁定（下稱
抗告裁定）再為抗告，係以：(一)抗告人就相對人之MOD205機上盒
是否有侵害抗告人之著作權乙事，已提出程式碼比對報告及工研
院之鑑定報告證明相對人之MOD205機上盒至少有三十七處係抄襲
抗告人之MOD201、MOD204機上盒產品，抗告裁定認定相對人已釋
明其無侵權之事實，顯然違背證據法則。(二)抗告裁定認抗告人對
相對人所辯稱系爭MOD205機上盒，其內部軟體已歷經數度升級改
版，與抗告人送請鑑定之版本業已不同之事實並無爭執，作為認
定相對人已釋明其無侵權之事實之依據，顯係誤將有爭執之事實
認為不爭執。(三)抗告裁定依據中華電信北區分公司之來函，認定
相對人縱使用與抗告人相同之應用程序介面（API ）名稱，抗告
人能否以此主張其權利受侵害，尚非無疑云云，其確定事實與證
據間缺乏客觀上之符合，違背論理法則。(四)抗告裁定認如准許抗
告人為定暫時狀態之處分，對相對人造成之影響顯大於抗告人，
難認本件聲請具有保全之必要性等情，屬未依卷證事實及證據認
事，且有違經驗法則、論理法則。(五)抗告裁定依據相對人委託之
台灣經濟科技發展研究院智慧科學研究所之個人意見，即認定應
用程式（API ）本身非著作權保護之標的，不問該意見所由生之
理由如何，遽採為裁判之依據，自有違證據法則。綜上，抗告裁
定適用法規顯有錯誤云云，為其論據。查抗告人所陳上開理由，
係屬抗告裁定認定事實當否之問題，原法院以抗告人再為抗告所
陳理由並無所涉及之法律見解具有原則上重要性之情事，因認其
再抗告不應許可，以裁定予以駁回，經核於法並無違誤。抗告論
旨，指摘原裁定不當，求予廢棄，非有理由。
據上論結，本件抗告為無理由。依民事訴訟法第四百九十五條之
一第一項、第四百四十九條第一項、第九十五條、第七十八條，
裁定如主文。
中    華    民    國  九十七  年    九    月  二十六  日
                      最高法院民事第二庭
                          審判長法官  吳  正  一
                                法官  劉  福  聲
                                法官  阮  富  枝
                                法官  陳  國  禎
                                法官  陳  重  瑜
      本件正本證明與原本無異
                                      書  記  官
中    華    民    國  九十七  年    十    月   十三   日
                                                      K


司法院資訊處製作；財團法人民間司法改革基金會備份。
